【裁判字號】    89,易,2978
【裁判日期】    891219
【裁判案由】    竊盜
【裁判全文】
臺灣臺中地方法院刑事判決                        八十九年度易字第二九七八號
    公  訴  人  臺灣臺中地方法院檢察署檢察官
    被      告  丁○○
右列被告因竊盜案件，經檢察官提起公訴（八十九年度偵字第一三八八九號）及移送
併案審理（八十九年度偵字第一五五七七號、第一七六四二號），本院判決如左：
    主  文
丁○○連續攜帶兇器竊盜，累犯，處有期徒刑壹年陸月。扣案之螺絲起子支、鉗子
壹支、工作手套壹雙均沒收。
    事  實
一、丁○○於民國八十六年間因竊盜罪，經本院判處有期徒刑一年二月確定，於八十
    八年三月二十二日假釋出獄，刑期至同年六月十九日期滿，以執行完畢論，猶不
    知悛悔警惕，復意圖為自己不法之所有，並基於概括犯意，於(一)八十九年八月十
    一日下午五時許，利用臺中縣霧峰鄉○○路一五六號僑榮國民小學因九二一大地
    震受災而無人看管之際，持客觀上足供兇器使用之螺絲起子一支，拆下教室之鋁
    門窗架共六十三根而竊取之，得手後將之捆綁成捆置放於一樓花台時，為警當場
    查獲，並扣得丁○○所有供前開竊盜所用之螺絲起子一支。(二)八十九年九月七日
    上午九時十分許，至臺中縣霧峰鄉○○路六六二巷九號黃誠所有因九二一地震受
    損而無人居住之建築物內，手戴工作手套一雙，持客觀上足供兇器使用之螺絲起
    子二支、鉗子一支，拆下屋內之鋁門窗架後捆綁成二捆置於地上，連同鋁門一個
    一併竊取之，得手後將鋁門搬出屋外之時，為附近住戶乙○○發現報警當場查獲
    ，並扣得丁○○所有，供前開竊盜所用之工作手套一雙、螺絲起子二支、鉗子一
    支。(三)八十九年十月二十一日下午二時許，夥同有竊盜犯意聯絡之姚順芳，至臺
    中縣霧峰鄉大坑巷四三號鄭明湧之倉庫，利用該倉庫僅以木板圍住入口之便，徒
    手推開木板，進入倉庫內竊取電纜線一批，得手後於同日下午三時二十分許騎乘
    車號ＴＥＸ－七九一號輕型機車載至臺中縣霧峰鄉○○村○○○路○道旁溫宏揚
    經營之詮豪廢鐵廠，欲售予不知情之溫宏揚時，為警當場查獲。
二、案經臺中縣警察局霧峰分局報告臺灣臺中地方法院檢察署檢察官偵查起訴及移送
    併案審理。
    理  由
一、右揭事實，被告丁○○除就犯罪事實(二)有關地上捆綁之鋁門窗架二捆否認係伊所
    行竊外，餘均坦承不諱，核與僑榮國民小學總務主任甲○○、報案人乙○○、被
    害人鄭明湧及詮豪廢鐵廠負責人溫宏揚於警訊時指述情節相符，有渠等警訊筆錄
    附卷可稽，復與共犯姚順芳於偵查中供述情節相符，並有贓物認領收據二紙、現
    場照片十二張、現場圖二張附卷可稽及螺絲起子三支、鉗子一支、手套一雙扣案
    可資佐證，雖被告猶為前開辯詞，然犯罪事實(二)之犯行，業據報案人乙○○指述
    明確，已如前述，核與警員丙○○於本院審理時證述情節相符，參以被告自承於
    行竊現場逗留十餘分鐘，且被告經警查獲時手戴工作手套，隨身攜帶螺絲起子二
    支、鉗子一支，正將行竊之鋁門搬出屋外，前開時間適足供被告將鋁門窗架拆卸
    捆綁，又其行竊鋁門窗架後將之捆綁成捆之行為態樣復與犯罪事實(一)相同，現場
    復未發現有其他人行竊之跡象，且被告於審理之初，亦否認行竊鋁門，迄至本院
    傳喚警員出庭作證，被告始鬆口坦承行竊鋁門等情綜合觀之，前開行竊現場經捆
    綁之鋁門窗亦係被告所行竊得手後置於該地無訛，被告所辯容係避重就輕之詞，
    不足採信，本案事證明確，被告犯行洵堪認定。
二、螺絲起子及鉗子均屬金屬製品，質地堅硬，其中螺絲起子形狀尖銳，客觀上均足
    以危害他人生命、身體之安全，自屬兇器。核被告丁○○就犯罪事實(一)、(二)所為
    ，係犯刑法第三百二十一條第一項第三款之攜帶兇器竊盜罪；就犯罪事實(三)所為
    ，係犯刑法第三百二十條第一項之普通竊盜罪。其與姚順芳就犯罪事實(三)之犯行
    ，有犯意聯絡及行為分擔，均為共同正犯。其先後二次攜帶兇器竊盜犯行及一次
    普通竊盜犯行，時間緊接、方法相同，觸犯構成要件相同之竊盜罪名，顯係基於
    概括犯意反覆為之，依連續犯規定論以一連續攜帶兇器竊盜罪，並加重其刑。犯
    罪事實(二)、(三)部分，公訴意旨雖未論及，然與前開起訴部分，有連續犯裁判上一
    罪關係，本院自應併予審理，附此說明。被告於八十六年間因竊盜罪，經本院判
    處有期徒刑一年二月確定，於八十八年三月二十二日假釋出獄，刑期至同年六月
    十九日期滿，以執行完畢論，有臺灣高等法院被告全國前案紀錄表暨臺灣臺中地
    方法院檢察署刑案資料查註紀錄表附卷可稽，被告前受有期徒刑執行完畢，於五
    年以內再犯本件有期徒刑以上之罪，為累犯，應依刑法第四十七條規定加重其刑
    ，並與前開連續犯加重規定，遞加重之。爰審酌被告已有竊盜前案紀錄，堪認其
    品行不佳、第一次竊盜財物經警方當場查獲後，猶連續二次行竊，毫無悔悟之意
    ，並斟酌其犯罪動機、目的、手段、被害人所受損害及被告犯罪後態度等一切情
    狀，量處如主文所示之刑，以示懲儆。扣案之螺絲起子三支、鉗子一支、工作手
    套一雙均為被告所有，業據被告供陳在卷，復為其供行竊財物所用之物，爰依刑
    法第三十八條第一項第二款規定宣告沒收。
三、併案意旨（八十九年度偵字第一七六四二號）略以：被告丁○○於八十九年十月
    二十一日下午三時二十分許，在臺中縣霧峰鄉○○村○○○路○道旁溫宏揚經營
    之詮豪廢鐵廠欲將其於臺中縣霧峰鄉大坑巷四三號鄭明湧的倉車內行竊之電纜線
    售予不知情之溫宏揚時為警當場查獲，被告竟於警員依法執行職務時，順手拾起
    地上斧頭攻擊警員，幸經警員與溫宏揚合力搶下始未有人員受傷，因認被告丁○
    ○另涉有刑法第一百三十五條第一項之妨害公務罪嫌，並與前開竊盜罪有裁判上
    一罪關係而移送併案審理。惟查，被告行竊電纜線之際，無從預知會遭警方查獲
    ，亦無預知在查獲現場會有斧頭得據以攻擊警員，其攻擊警員之行為，容屬偶發
    之動作，難認與前開竊盜犯行有任何裁判上一罪關係，此部分既未經公訴人提起
    公訴，本院無從併予審理，應退由檢察官另為適法之處理。
據上論斷，應依刑事訴訟法第二百九十九條第一項前段，刑法第五十六條、第三百二
十一條第一項第三款、第四十七條、第三十八條第一項第二款，判決如主文。
中      華      民      國      八十九      年    十二    月    十九    日
                                    法  官  陳  得  利
右正本證明與原本無異。
如不服本判決，應於判決送達後十日內，向本院提出上訴狀。
                                    書記官
中      華      民      國      八十九      年    十二    月    十九    日
附錄本案論罪科刑法條：
刑法第三百二十一條第一項第三款
犯竊盜罪而有左列情形之一者，處六月以上五年以下有期徒刑：
三  攜帶兇器而犯之者。


司法院資訊處製作；財團法人民間司法改革基金會備份。
